臺灣臺中地方法院刑事判決　　　　　　　96年度易字第2506號
公　訴　人　臺灣臺中地方法院檢察署檢察官
被　　　告　甲○○
　　　　　　　　　　國民
上列被告因賭博案件，經檢察官提起公訴（96年度偵字第2837
號），本院合議庭裁定改以簡式程序審理，判決如下：
    主    文
甲○○共同意圖營利，聚眾賭博，處有期徒刑捌月，減為有期徒
刑肆月，如易科罰金，以新臺幣壹仟元折算壹日。扣案之電腦主
機、筆記型電腦各壹臺、賠率表貳張、歷史總帳拾肆張、帳冊及
會員資料共本、中國信託商業銀行大里分行存摺（帳號：0000
00000000，戶名：甲○○）貳本、中國信託商業銀行匯款申請書
、臺中縣大里市農會匯款申請書、發票人分別為陳順欣、羅中興
之本票各壹張，均沒收。
    犯罪事實
一、甲○○分別與真實姓名年籍不詳綽號「小杰」、「阿豐」之
    成年男子，共同基於賭博及意圖營利之犯意聯絡，自民國94
    年3月間某日起，在臺中縣大里市○○路735巷7 弄11號住處
    ，擔任「小杰」所提供之「gc888運動網」（網址為http：/
    /gc888.net，帳號RK0765，密碼為8888）、「永勝養生館運
    動網」（網址為http：// 218.189.28.36，帳號m17708，密
    碼為8888）、「新鑫寶運動網」（網址為http：// ssb999.
    net ，帳號R155、ka01，密碼均為8888）及「阿豐」所提供
    之「全球運動網」（網址：http：//abc8899.net，帳號ubh
    hh005，密碼為670900 ）之下線，甲○○先透過與朋友聊天
    方式散布可提供簽賭棒球及籃球網站之消息，俟有意簽賭之
    姓名年籍不詳綽號「阿楓」、「阿堂」、「阿明」、「全傑
    」、「阿發」等成年人撥打電話向其詢問時，甲○○即再分
    配帳號及密碼給賭客，由賭客自行利用所取得之帳號及密碼
    ，以網際網路連線進入上開賭博網站等虛擬賭博場所下注簽
    賭，而聚集不特定之賭客與綽號「小杰」、「阿豐」之成年
    男子對賭，其賭博方式係以美國職棒、職籃當天有比賽之隊
    伍為簽賭對象，輸贏則依電腦自動設定比賽兩隊得失分之比
    例計算，當賭客如簽中比賽勝隊得分高於電腦原設定時，可
    贏得依電腦計算之獎金，如未簽中，則賭資全歸綽號「小杰
    」、「阿豐」之成年男子所有，每7天結算1次，並由甲○○
    向賭客收取現金或提供其中國信託商業銀行大里分行、帳號
    ：000000000000號帳戶予賭客匯入賭資，另要求無法給付賭
    資之賭客開立本票作為擔保，至應交予「小杰」、「阿豐」
    之賭資部分，甲○○則匯入「小杰」所提供之玉山銀行帳號
    為0000000000000 號帳戶，或與「阿豐」電話聯絡時間、地
    點後，交付現金，甲○○則均從中抽取總押注金額百分之 3
    之佣金，賭客所獲得之彩金，則由甲○○匯款交付予賭客，
    至96年1月6日止，甲○○總計獲利約60萬元。嗣於96年1 月
    16日晚上7 時30分許，為警在上址查獲，並扣得甲○○所有
    供上開犯罪所用之電腦主機、筆記型電腦各1 臺、前揭中國
    信託商業銀行大里分行帳戶存摺2本、甲○○將彩金匯予賭
    客之中國信託商業銀行匯款申請書、臺中縣大里市農會匯款
    申請書各1張、賭客陳順欣、羅中興所簽發之本票各1張、羅
    中興及黃文成國民身分證影本各1份、賠率表2張、歷史總帳
    14 張、帳冊及會員資料共3本。
二、案經臺中市警察局移送臺灣臺中地方法院檢察署檢察官偵查
    起訴。
      理  由
一、訊據被告甲○○對於上開犯罪事實坦承不諱，並有上開「gc
    888 運動網」、「永勝養生館運動網」、「新鑫寶運動網」
    、「全球運動網」等賭博網站網頁列印資料、賭客羅中興、
    黃文成交予被告作為抵押之國民身分證影本各1份附卷可稽
    ，且有被告所有，供犯本罪所用之電腦主機、筆記型電腦各
    1 臺、賠率表2張、歷史總帳14張、帳冊及會員資料共3本、
    被告提供賭客匯款之中國信託商業銀行大里分行帳號：0000
    00000000帳戶之存摺2 本、中國信託商業銀行匯款申請書、
    臺中縣大里市農會匯款申請書各1 張、賭客陳順欣、羅中興
    簽發之本票各1 張扣案可資佐證，足認被告之自白與事實相
    符，堪以採信。從而，本件被告犯行堪以認定，應予依法論
    科。
二、查電腦網路係可供不特定人得以共見共聞之公共資訊傳輸園
    地，雖其為虛擬空間，但仍須電腦主機等物理上之場所、設
    備方能達其傳輸之功能，在性質上絕非純屬思想之概念空間
    ，亦非物理上絕對不存在之事物，而係已符合在公眾得出入
    場所賭博之犯罪構成要件。而按刑法第268 條規定之「聚眾
    賭博」，係指聚集不特定人參與賭博之行為，且縱未於現實
    上同時糾集多數人於同一處所，而係聚集眾人之財物進行賭
    博者，例如組頭以電話之方式供人簽賭之行為，亦屬之。基
    此，被告與綽號「小杰」、「阿豐」之成年男子，基於營利
    之意圖，經營賭博性網站供不特定人簽賭之行為，雖採由賭
    客各別上網簽賭之方式主持美國職棒賭博，然待各賭客簽賭
    完畢，化零為整，仍可達成聚集不特定多數人參與賭博之目
    的，且依司法院25年院字第1536號解釋意旨，意圖營利，聚
    眾人之財物而為賭博，即應依刑法第268 條論科。是核被告
    所為，係犯與刑法第266條第1 項前段之普通賭博罪、第268
    條意圖營利供給賭博場所及聚眾賭博罪。被告與自稱「小杰
    」、「阿豐」之成年男子，分別就上開犯行，有犯意聯絡及
    行為分擔，應為共同正犯。按刑事法若干犯罪行為態樣，本
    質上原具有反覆、延續實行之特徵，立法時既予特別歸類，
    定為犯罪構成要件之行為要素，則行為人基於概括之犯意，
    在密切接近之一定時、地持續實行之複次行為，倘依社會通
    念，於客觀上認為符合1 個反覆、延續性之行為觀念者，於
    刑法評價上，即應僅成立一罪。學理上所稱「集合犯」之職
    業性、營業性或收集性等具有重複特質之犯罪均屬之，例如
    經營、從事業務、收集、販賣、製造、散布等行為概念者（
    參照最高法院95年臺上字第1079號、95年臺上字第3937號、
    95年臺上字第4686號判決意旨）。被告自94年3 月間起，以
    每週均有賽程之美國職棒、職籃為簽賭之對象，其行為顯具
    有反覆性，揆諸前揭判決意旨，其於刑法評價上，應認係集
    合多數犯罪行為而成立之獨立犯罪型態之「集合犯」，僅成
    立1罪。又被告開始為上開犯行之時間，雖在95年7月1日刑
    法修正條文施行前即已開始，然其行為既繼續至上開刑法修
    正條文施行後始終了，自無行為後法律變更可言，應適用修
    正後之刑法相關規定論處。被告以1行為，同時觸犯上開3罪
    ，為想像競合犯，依刑法第55條規定，應從情節較重之意圖
    營利聚眾賭博罪。起訴書所犯法條雖漏引刑法第266條第1項
    前段之賭博罪及第268條前段之意圖營利供給賭博場所罪，
    然於起訴事實欄內業已載明本案被告在其住處，以「小杰」
    、「阿豐」所提供之上開賭博網站為賭博下注虛擬場所，供
    不特定之賭客以網際網路連線出入上開賭博網站等虛擬賭博
    場所下注簽賭之事實，自應屬起訴之範圍，且上開部分與已
    經起訴之刑法第268 條後段之意圖營利聚眾賭博罪，復有想
    像競合之裁判上一罪關係，本院自應予以審理。爰審酌被告
    上開犯行，助長賭風，對社會風氣有不良影響，且被告犯罪
    時間長達約1 年10月，獲得不法利益甚豐，惟念被告犯後坦
    承犯行，顯有認錯悔過之意，態度良好等一切情狀，量處如
    有期徒刑8月。又本件犯罪時間係在96年4月24日之前，且所
    犯係刑法第266條第1 項前段、第268條之罪，合於中華民國
    96 年罪犯減刑條例第2條第1項第3款規定之減刑條件，應依
    該條例規定減其宣告刑2分之1 ，即有期徒刑4月，並依同條
    例第9條、刑法第41條第1項前段之規定，諭知易科罰金之折
    算標準。
四、扣案之電腦主機、筆記型電腦各1臺、賠率表2張、歷史總帳
    14張、帳冊及會員資料共3 本、被告之中國信託商業銀行大
    里分行、帳號：000000000000號帳戶之存摺2 本、中國信託
    商業銀行匯款申請書、臺中縣大里市農會匯款申請書、賭客
    陳順欣、羅中興簽發之本票各1張、均係被告所有，供本件
    犯罪所用或本件犯罪所得之物，業經被告於本院審理時供明
    在卷，應依刑法第38條第1項第2款、第3 款之規定，宣告沒
    收。至行動電話1支（序號：000000000000000號、內含門號
    0000000000號SIM卡）、大里草湖郵局、局號：0000000號、
    帳號：0000000號之存摺4本及提款卡1 張，固屬被告所有，
    惟被告於本院審理時陳稱：該等扣案物均與本件犯罪無關等
    語，茲查被告既已承認本件犯行，殊無再堅詞否認上開扣案
    物為供其犯本罪所使用之物之理；此外，復查無其他積極證
    據足資證明上開扣案物係供被告本案犯罪使用，故與賭客黃
    文成、羅中興因積欠賭債而作為抵押所用，而非屬被告所有
    之黃文成、羅中興國民身分證影本各1 份等物，均不予宣告
    沒收，併此敘明。
據上論斷，應依刑事訴訟法第273條之1第1項、第299條第1項前
段，刑法第28條、第266條第1項前段、第268條、第55條、第41
條第1項前段、第38條第1項第2款、第3款，刑法施行法第1條之
1、中華民國96年罪犯減刑條例第2條第1項第3款，第7 條、第9
條，判決如主文。
本案經檢察官乙○○到庭執行職務。
中　　華　　民　　國　　96　　年　　8     月　　17 　日
                        刑事第三庭  法　官    郭妙俐
以上正本證明與原本無異。
如不服本判決，應於收受送達後10日內向本院提出上訴書狀（應
附繕本）。
　　　　　　　　　　　　　　　　　  書記官    王美珍
中　　華　　民　　國　　96　　年　　8     月　　17 　日
附錄本案論罪科刑法條：
刑法第266條
在公共場所或公眾得出入之場所賭博財物者，處1 千元以下罰金
。但以供人暫時娛樂之物為賭者，不在此限。
當場賭博之器具與在賭檯或兌換籌碼處之財物，不問屬於犯人與
否，沒收之。
刑法第268 條
意圖營利，供給賭博場所或聚眾賭博者，處3 年以下有期徒刑，
得併科3千元以下罰金。
